【裁判字號】    97,訴,1100
【裁判日期】    970930
【裁判案由】    違反毒品危害防制條例
【裁判全文】
臺灣屏東地方法院刑事判決              97年度訴字第1100號
公  訴  人  臺灣屏東地方法院檢察署檢察官
被      告  甲○○
上列被告因違反毒品危害防制條例案件，經檢察官提起公訴（97
年度毒偵字第1245號），本院裁定改依簡式審判程序審理，判決
如下：
    主  文
甲○○施用第一級毒品，累犯，處有期徒刑壹年。扣案之第一級
毒品海洛因壹包（驗後淨重零點零陸貳公克）沒收銷燬之。
    事  實
一、甲○○曾因施用毒品案件，經本院裁定送臺灣屏東看守所附
    設勒戒處所觀察、勒戒後，經評定認為無繼續施用毒品之傾
    向，於民國93年4 月28日執行完畢出所，並由臺灣屏東地方
    法院檢察署檢察官於同日以93年度毒偵緝字第57號為不起訴
    處分確定。復於94年間因施用第一級、第二級毒品案件，經
    本院以94年訴字第342 號判處有期徒刑1 年、9 月，合併執
    行有期徒刑1 年8 月確定，於96年3 月29日假釋出監，96年
    5 月12日保護管束期滿，假釋未經撤銷，視為執行完畢。
二、詎甲○○仍不思悔悟，明知海洛因業經公告列為毒品危害防
    制條例第2 條第2 項之第一級毒品，不得非法持有、施用，
    仍基於施用第一級毒品海洛因，於上揭觀察、勒戒執行完畢
    釋放後5 年內之97年6 月15日下午3 時許，在其屏東縣新園
    鄉○○村○○路１號其住處內，以將海洛因加水置於注射針
    筒內注射之方式，施用海洛因1 次。嗣於97年6 月17日晚間
    8 時15分許，在屏東縣萬丹鄉○○路○段附近路旁，因騎乘
    機車未戴安全帽，經警員攔檢盤查時，在有偵查犯罪權限之
    機關或人員尚未發覺其上揭犯行前，主動向警員坦承上開施
    用毒品犯行，並當場主動交出海洛因1 包（驗後淨重0 點06
    2 公克），經其同意採尿送驗結果呈嗎啡陽性反應，始獲上
    情。
三、案經屏東縣警察局屏東分局報請臺灣屏東地方法院檢察署檢
    察官偵查起訴。
    理  由
一、本件被告甲○○犯係死刑、無期徒刑、最輕本刑為3 年以上
    有期徒刑以外之罪，其於本院準備程序中就前揭被訴事實為
    有罪之陳述，經受命法官告知簡式審判程序之旨，並聽取其
    與公訴人之意見後，本院認無不得或不宜改依簡式審判程序
    進行之處，爰依刑事訴訟法第273 條之1 第1 項、第284 條
    之1 ，本院合議庭裁定由受命法官獨任依簡式審判程序審理
    ；又簡式審判程序之證據調查，依刑事訴訟法第273 條之2
    規定，不受同法第159 條第1 項審判外陳述排除之限制，再
    被告對於卷內之各項證據，亦不爭執證據能力，故卷內所列
    之各項證據，自得作為證據，合先敘明。
二、上揭事實，業據被告於警訊、偵查及本院審理時坦承不諱，
    而被告為警所採集之尿液檢體，經送請台灣檢驗科技股份有
    限公司檢驗，結果呈鴉片類陽性反應，有該公司97年6 月27
    日編號ＫＺ000000000000濫用藥物尿液檢驗報告1 份在卷可
    稽。且扣案之第一級毒品海洛因1 包（驗後淨重0 點062 公
    克），經送高雄市立凱旋醫院檢驗結果，確係第一級毒品海
    洛因，此有該醫院97年7 月7 日高市凱醫驗字第7477號濫用
    藥物成品檢驗鑑定書1 紙附卷可佐。是足認被告上開自白顯
    與事實相符，堪信為真實。本件事證明確，被告犯行洵堪認
    定。
三、按犯毒品危害防制條例第10條施用第一級、第二級毒品之罪
    者，檢察官應聲請法院裁定，令被告入勒戒處所觀察、勒戒
    ，經觀察、勒戒後，檢察官依據勒戒處所之陳報，認受觀察
    、勒戒人無繼續施用毒品傾向者，應即釋放，並為不起訴之
    處分；認受觀察、勒戒人有繼續施用毒品之傾向者，檢察官
    應聲請法院裁定令入戒治處所強制戒治，其期間為6 個月以
    上，至無繼續強制戒治之必要為止，但最長不得逾1 年，強
    制戒治期滿，應即釋放，由檢察官為不起訴之處分。觀察、
    勒戒或強制戒治執行完畢釋放後，5 年內再犯第10條之罪者
    ，應依一般刑事訴訟程序予以起訴論罪科刑，此觀諸毒品危
    害防制條例第20條第1 項、第2 項、第23條第1 項、第2 項
    規定自明。被告曾有如犯罪事實欄所示之觀察、勒戒前科，
    有臺灣高等法院被告前案紀錄表1 紙在卷可佐，其於觀察、
    勒戒執行完畢釋放後5 年內，再犯本件施用毒品案件，依前
    述規定自應予以起訴論罪科刑。
四、按海洛因係毒品危害防制條例第2 條第2 項第1 款所定之第
    一級毒品，不得非法持有、施用。故核被告所為，係犯毒品
    危害防制條例第10條第1 項施用第一級毒品罪。其於施用海
    洛因前持有海洛因犯行，為其施用之高度行為所吸收，不另
    論罪。查被告有事實欄所載論罪科刑執行之情形，此有臺灣
    屏東地方法院檢察署刑案資料查註紀錄表及臺灣高等法院被
    告前案紀錄表各1 份在卷可查，其受有期徒刑執行完畢後，
    5 年之內再犯有期徒刑以上刑之本罪，為累犯，應依刑法第
    47條第1 項規定加重其刑。被告於施用毒品後，經警員攔檢
    盤查時，在有偵查犯罪權限之機關或人員尚未發覺其上揭犯
    行前，主動向警員坦承上開施用毒品犯行且接受裁判，此有
    屏東縣警察局屏東分局萬單分駐所偵查報告及警局筆錄在卷
    可佐，其對於未發覺之犯罪自首而受裁判，爰依刑法第62條
    之規定減輕其刑，並依法先加後減之。爰審酌被告曾因施用
    毒品經送勒戒處所施以觀察勒戒後，仍未能戒斷其施用毒品
    之惡習，足見其陷溺已深，惟因施用毒品僅係戕害其自己身
    心並無加害他人，此次施用毒品次數僅1 次，且其犯罪後坦
    承犯行、態度尚稱良好等一切情狀，量處如主文所示之刑，
    以示懲儆。扣案之第一級毒品海洛因1 包（驗後淨重0 點06
    2 公克），確係第一級毒品海洛因，已如前述；而因鑑定單
    位一般係以傾倒之方式，將包裝袋內之毒品倒出而與包裝袋
    分離而稱重，必要時，輔以刮杓刮取袋內粉末，然無論依何
    種方式分離，包裝袋內均有極微量之毒品殘留，業經法務部
    調查局以93年3 月19日調科壹字第09300113060 號函釋在案
    ，認前開空包裝袋，其內含有極微量第一級毒品海洛因殘留
    而無法析離，應整體視為查獲之第一級毒品海洛因，均應依
    毒品危害防制條例第18條第1 項前段之規定併予宣告沒收銷
    燬之。
據上論斷，應依刑事訴訟法第273 條之1第1項、第299 條第1 項
前段，毒品危害防制條例第10條第1 項、第18條第1 項前段，刑
法第11條、第47條第1 項、第62條，判決如主文。
本案經檢察官劉昀到庭執行職務。
中    華    民    國    97    年    9     月    30    日
                  刑事第一庭  法  官  許蓓雯
以上正本證明與原本無異。
如不服本判決應於收受本判決送達後十日內向本院提出上訴書狀
，其未敘述上訴理由者，並得於提起上訴後十日內向本院補提理
由書狀（均須按他造當事人之人數附繕本）「切勿逕送上級法院
」
中    華    民    國    97    年    9     月    30    日
                              書記官  蘇雅慧
本案論罪科刑法條：
毒品危害防制條例第10條第1項
施用第一級毒品者，處六月以上五年以下有期徒刑。


司法院資訊處製作；財團法人民間司法改革基金會備份。
